CLAVIER Thierry

Head of Data Analytics / CRO & Business intelligence

41 ans - 15 ans d'expérience

Orienté data, esprit d'équipe

CONTACT

Téléphone +33 6 19 90 17 92
Email thierry_clavier@yahoo.fr
Adresse 14 allée des ormes

Verneuil-sur-Seine 78480

Nationalité Française

in 🛭 linkedin/in/tclavier-analytics-cro-bi/

PROFIL

Formé au géomarketing je rejoins pour ma première expérience une grande agence média. Je me suis alors passionné pour les métiers du digital avant d'intégrer le pôle analytics et de proposer une offre de datavisualisation et d'analytics pour des clients grands comptes.

Aujourd'hui j'ai enrichi mon profil avec une dimension UX en ayant la responsabilité de l'analyse des comportements prospects/clients et la mise en place de tests CRO. J'accompagne également les équipes acquisition (ON et OFF) dans l'analyse des performances directes et des effets de bord de leurs campagnes.

COMPETENCES

Marketing:

- WebAnalytics
- CRO
- Dashboarding
- Drive to web

Technologie:

- Google Marketing Plateform (GTM, GA 360, Google Ads)
- UX/CRO : Optimizely, Hotjar/Optimize
- Tableau/QlikView/PowerBI/ DataStudio
- Holimetrix
- Mazeberry
- Langages : VBA Excel, Python (débutant)

Langues:

- Français Langue maternelle
- Anglais Lu, écrit, parlé

FORMATION

2002 - DESS S.I.G.

Système d'information géographique Université Caen Basse-Normandie

LOISIRS

Running, Plongée

EXPERIENCE

Head of Web Analytics, CRO & BI

Verisure par Securitas Direct | Mai 2015 – aujourd'hui Direction Marketing et Acquisition

Analytics:

- Tracking des campagnes d'acquisition & implémentation des scripts partenaires (+ force de proposition sur les stratégies de tracking)
- Tracking de l'environnement digital (sites & landings) pour optimisation de la conversion (Tracking GA + déploiement d'un datalayer)
- > Implémentation de Google Fullstack

Buisness Intelligence:

- Rédaction de spécifications techniques et accompagnement IT pour des projets d'onboarding de data offline (améliorer la prise de décision ROIste dans les outils de pilotage digitaux)
- Réalisation de dashboards pour un suivi ON/OFF des performances (Dataviz + CRM + Holimetrix)

UX/CRO:

- Analyse des points de friction UX (vue comportementale via Hotjar et analytics via le tracking)
- Conception & réalisation d'AB testing (tests d'offres marketing, de facts, de template, de CTA, etc.)

Responsable Web Analytics

Havas Media | Mai 2010 – Avril 2015 Direction Analytics

- Déploiement de reportings automatisés (en VBA Excel, Tableau Software)
- Définition des KPI's et suivi des performances
- Optimisation de l'outil de BI propriétaire Havas (Artemis). Echanges avec les équipes de développement à Boston et Madrid.
- Encadrement d'une équipe de 3 chargés analytics

Responsable clientèle géomarketing

Havas Media | Sept. 2015 – Mai 2010 Direction géomarketing

- Mises en place opérationnelles de communications nationales géolocalisées sur medias on et off pour clients grands comptes
- Conseil et optimisation d'achat d'espace.
- Dispositifs gérés (ISA, Web géolocalisé, emailings/SMS géolocalisés).